【裁判字號】    98,易,520
【裁判日期】    981019
【裁判案由】    竊盜
【裁判全文】
臺灣雲林地方法院刑事判決               98年度易字第520號
公  訴  人  臺灣雲林地方法院檢察署檢察官
被      告  甲○○
                      （
上列被告因竊盜案件，經檢察官提起公訴（98年度偵字第4481號
），嗣因被告就被訴事實為有罪之陳述，本院經聽取當事人之意
見後，改依簡式審判程序進行，判決如下：
    主  文
甲○○犯竊盜罪，累犯，處有期徒刑伍月，如易科罰金，以新臺
幣壹仟元折算壹日；又犯竊盜罪，累犯，處有期徒刑伍月，如易
科罰金，以新臺幣壹仟元折算壹日；又犯竊盜罪，累犯，處有期
徒刑伍月，如易科罰金，以新臺幣壹仟元折算壹日。應執行有期
徒刑壹年，如易科罰金，以新臺幣壹仟元折算壹日。
    事  實
一、甲○○前因施用毒品、贓物案件，經臺灣板橋地方法院以92
    年度訴字第626 號、92年度易字第1695號分別判處有期徒刑
    10月、6 月，並定應執行有期徒刑1 年4 月確定，於民國94
    年5 月12日縮刑期滿執行完畢。詎猶不知警惕，復基於意圖
    為自己不法所有之犯意，於下列時、地竊取他人機車：
(一)、98年8 月21日7 時30分許，在雲林縣麥寮鄉○○村○○街26
    號前，見丁○○使用、蕭張桂蘭所有之車牌號碼OBA-608 號
    重型機車（價值新臺幣（下同）6,000 元）停放該處，遂以
    不詳之方式竊取之，得手後供己代步，騎至無燃油時，於98
    年9 月1 日中午棄置於雲林縣褒忠鄉○○村○○○道路上（
    該車已於98年9 月1 日14時許為警尋獲）。
(二)、98年9 月7 日7 時許，在雲林縣麥寮鄉○○村○○路322 之
    2 號前，見乙○○使用、林喚採所有之車牌號碼JGO-811 號
    重型機車（價值約1,000 元）停放該處，遂以不詳之方式竊
    取之，供己騎用，嗣因該車燃油已盡，於同日下午棄置於雲
    林縣麥寮鄉○○村○○路122 號前。
(三)、98年9 月7 日20時30分許，在雲林縣麥寮鄉施厝村施厝148
    號前，見謝朝來所有之車牌號碼NUK-532 號重型機車（價值
    約5,000 元）停放該處，且其鑰匙插在鑰匙孔內疏未取出，
    即逕行發動引擎而竊取上開機車，得手後旋騎乘離去。
二、甲○○於98年9 月13日11時許，騎乘上開車牌號碼NUK-532
    號重型機車，行經雲林縣崙背鄉○○村○○○○道路電桿編
    號17西21號前處為警查獲，並帶同員警前往上開雲林縣麥寮
    鄉○○村○○路122 號棄置車號JGO-811 號重型機車處所，
    當場尋獲該車號JGO-811 號重型機車。
三、案經雲林縣警察局西螺分局報請臺灣雲林地方法院檢察署檢
    察官偵查起訴。
    理  由
一、被告甲○○所犯為死刑、無期徒刑或最輕本刑為3 年以上有
    期徒刑以外之罪，其於準備程序中就被訴事實為有罪之陳述
    ，經告知簡式審判程序之旨，並聽取公訴人之意見後，依刑
    事訴訟法第273 條之1 第1 項規定，進行簡式審判程序，合
    先敘明。
二、訊據被告甲○○對上揭犯罪事實坦承不諱，核與證人即被害
    人丁○○、乙○○及戊○○分別於警詢中證述明確，並經證
    人即查獲員警丙○○於本院審理時證述無訛，復有雲林縣警
    察局車輛尋獲電腦輸入單、車輛協尋電腦輸入單、雲林縣警
    察局臺西分局麥寮分駐所發生竊盜案件紀錄表、雲林縣警察
    局臺西分局橋頭派出所陳報單、照片13張及贓物認領保管單
    等在卷可參。足認被告上開自白，核與事實相符，堪以採信
    ，故本件事證明確，應依法論科。至於公訴人固以被告於員
    警查獲時，扣有萬用鑰匙1 支，而認被告係以該鑰匙竊取車
    牌號碼OBA-608 號、JGO-811 號及NUK-532 號等情，惟被告
    於警詢、偵查中，迄至本院審理均否認以該鑰匙竊取上開機
    車，且亦否認竊取上開機車曾攜帶扣案之萬用鑰匙，本件並
    無任何積極事證足以證明該部分事實，依罪疑惟輕之原則，
    僅得認定被告於上揭時、地竊取上開機車，併予敘明。
三、論罪科刑
    核被告就3 次竊盜之犯行，均係犯刑法第320 條第1 項之竊
    盜罪。按自首以對於未發覺之罪投案而受裁判為要件，如案
    已發覺，則被告縱有投案陳述自己犯罪之事實，亦只可謂自
    白，不能認為自首（最高法院26年上字第484 號判例意旨參
    照）。經查，證人即本案查獲員警丙○○於本院審理中證稱
    ：因有證人提供線索被告曾竊取車牌號碼JGO-811 號、OBA-
    608 號及NUK-532 號重型機車，因此，我們於查獲當天見被
    告騎乘車牌號碼NUK-532 號重型機車時，即將被告攔查，且
    主動告知被告說他尚有竊取另2 台機車，請協助我們調查，
    因此，被告始主動配合我們去起獲失竊之機車等語（詳本院
    卷第37頁背面至第38頁），則證人丙○○於98年9 月13日前
    已知悉被告為上開竊盜嫌疑，被告雖於98年9 月13日坦承上
    開竊盜案件，揆諸前揭說明，被告不該當自首之要件，則被
    告辯稱：本案我係自首云云，不足採信，併予指明。被告上
    開所為3 次竊盜行為，其犯意各別，行為互異，應分論併罰
    。又被告有事實欄所列犯罪科刑及執行紀錄，有臺灣高等法
    院被告前案紀錄表可稽，其受有期徒刑之執行完畢，5 年以
    內各故意再犯本件有期徒刑以上之罪，均為累犯，均應依刑
    法第47條第1 項規定加重其刑。爰審酌被告正值青壯，不思
    循正當途徑賺取財物，竟任意竊取他人財物，對於他人財產
    安全危害非輕，嚴重危害社會治安，所為自應受相當之刑事
    非難，惟念及被告犯後坦認犯行，態度尚佳及其犯罪手段、
    所竊得財物之價值、所竊財物已由被害人領回等一切情狀，
    分別量處如主文所示之刑，均諭知易科罰金折算標準，並定
    其應執行之刑，併諭知易科罰金折算標準。另按98年6 月19
    日公布之司法院大法官會議釋字第662 號解釋：「中華民國
    94年2 月2 日修正公布之現行刑法第41條第2 項，關於數罪
    併罰，數宣告刑均得易科罰金，而定應執行刑之刑逾6 個月
    者，排除適用同條第1 項得易科罰金之規定部分，與憲法第
    23條規定有違，並與本院釋字第366 號解釋意旨不符，應自
    本解釋公布之日起失其效力。」故對於數罪併罰，數宣告刑
    均得易科罰金，而定應執行之刑超過6 個月之案件，依司法
    院大法官會議釋字第366 號、662 號解釋意旨，仍得易科罰
    金。從而，被告所犯上開數罪，其法定刑均為有期徒刑5 年
    以下，宣告刑均未逾6 月，雖定應執行之刑逾6 個月，然依
    司法院大法官會議釋字第366 號、662 號解釋意旨，自仍得
    易科罰金，併予敘明。至扣案鑰匙1 支，雖係被告所有，然
    無證據證明係供本案犯罪所用之物，業如前述，爰不予沒收
    ，附此敘明。
據上論斷，應依刑事訴訟法第273 之1 第1 項、第299 條第1 項
前段，刑法第320 條第1 項、第47條第1 項、第41條第1 項前段
、第51條第5 款、刑法施行法第1 條之1 ，判決如主文。
本案經檢察官傅克強到庭執行職務。
中    華    民    國    98    年    10    月    19    日
                  刑事第一庭  法  官  文昌
以上正本證明與原本無異。
如不服本判決應於收受本判決後10日內向本院提出上訴書狀，並
應敘述具體理由，如未敘述上訴理由者，應於上訴期間屆滿後20
日內補提理由書狀於本院（均須按他造當事人之人數附繕本）「
切勿逕送上級法院」。
                              書記官   張簡純靜
中    華    民    國    98    年    10    月    19    日
附錄本案論罪科刑法條全文：
中華民國刑法第320 條：
意圖為自己或第三人不法之所有，而竊取他人之動產者，為竊盜
罪，處5 年以下有期徒刑、拘役或5 百元以下罰金。
意圖為自己或第三人不法之利益，而竊佔他人之不動產者，依前
項之規定處斷。
前二項之未遂犯罰之。


司法院資訊處製作；財團法人民間司法改革基金會備份。
